<!DOCTYPE html>
<html lang="en">
	<head>
		<meta http-equiv="Content-Type" content="text/html; charset=utf-8">
		<title>ενι</title>
		<meta name="description" content="Analytical Lexicon for the Koine Bible.">
		<meta name="keywords" content="Lexicon, Dictionary, Greek Lexicon, Greek Dictionary, Bible words">
		<meta name="viewport" content="width=device-width, initial-scale=1.0">
		<link rel="icon" href="../images/favicon.ico">
		<link rel="stylesheet" href="css/normalize.css">
		<link rel="stylesheet" href="css/halfmoon.css">
		<link rel="stylesheet" href="css/lexicon.css">
		<script src='../js/hebrew.js'></script>
		<!-- "[if lt IE 9]>
			<script src='js/html5.js'></script>
		<![endif]" -->
	</head>
	<body>
		<nav id='menu'>
			<a id='top'></a>
			<script src='../js/all/primary.js'></script>
			<script src='../js/donate/donate.js'></script>
			<script src='js/menu/lexicon-menu.js'></script>
			<div class='next'>
				<a href="enq.html" title="previous list"><img src='image/prev.png' alt='prev'></a>
						<a href="enn.html" title="next list"><img src='image/next.png' alt='next'></a>
			</div>
		<h2>ενι-</h2>
			<div class='halfmoon'>
				<ul>
					<li><a href='e.html'>ε</a></li>
					<li><a href="ea.html">εα-</a></li>
					<li><a href='eb.html'>εβ</a></li>
					<li><a href='eg.html'>εγ</a></li>
					<li><a href='ed.html'>εδ</a></li>
					<li><a href='ez.html'>εζ</a></li>
					<li><a href='eq.html'>εθ</a></li>
					<li><a href='ei.html'>ει</a></li>
					<li><a href='ek.html'>εκ</a></li>
					<li><a href='el.html'>ελ</a></li>
					<li><a href='em.html'>εμ</a></li>
					<li><a href='en.html'>εν</a></li>
					<li><a href="eni.html#eni"><span class='y'>ενι</span></a></li>
					<li><a href="eni.html#enia"><span class='y'>ενια-</span></a></li>
					<li><a href="eni.html#enidruse"><span class='y'>ενιδ-</span></a></li>
					<li><a href="eni.html#enientes"><span class='y'>ενιε-</span></a></li>
					<li><a href="eni.html#enihmi"><span class='y'>ενιη-</span></a></li>
					<li><a href="eni.html#enika"><span class='y'>ενικ-</span></a></li>
					<li><a href="eni.html#enioi"><span class='y'>ενιο-</span></a></li>
					<li><a href="eni.html#eniptonto"><span class='y'>ενιπ-</span></a></li>
					<li><a href="eni.html#enistamenou"><span class='y'>ενισ-</span></a></li>
					<li><a href="eni.html#eniya"><span class='y'>ενιψ-</span></a></li>
					<li><a href="eni.html#eniwn"><span class='y'>ενιω-</span></a></li>
					<li><a href='ex.html'>εξ</a></li>
					<li><a href='eo.html'>εο</a></li>
					<li><a href='ep.html'>επ</a></li>
					<li><a href='er.html'>ερ</a></li>
					<li><a href='es.html'>εσ</a></li>
					<li><a href='et.html'>ετ</a></li>
					<li><a href='eu.html'>ευ</a></li>
					<li><a href='ef.html'>εφ</a></li>
					<li><a href='ec.html'>εχ</a></li>
					<li><a href='ey.html'>εψ</a></li>
					<li><a href='ew.html'>εω</a></li>
				</ul>
			</div>
		</nav>
<div id='main'>
<dl>
	<dt><a id="e(ni'"></a><a id="eni3">ἑνί</a></dt>
	<dd>
		<ul>
			<li><span class='cat'>Parse:</span> <span class='parse'>Adj: Dat Sing Masc/Neut</span></li>
			<li><span class='cat'>Root:</span> <span class='i'><a href="eis.html#eis">εἷς</a></span></li>
		</ul>
	</dd>
</dl>

<dl>
	<dt><a id="e)'ni"></a><a id="eni">ἔνι</a></dt>
	<dd>
		<ul>
			<li><span class='cat'>Parse #1:</span>
				<ul>
					<li class='parse'>Verb: Pres Act Ind 3rd Sing</li>
					<li class='parse'>Verb: Imperfect Act Ind 3rd Sing</li>
				</ul>
			</li>
			<li><span class='cat'>Root:</span> <span class='i'><a href="ene.html#eneimi">ἔνειμι</a></span></li>
			<li>----------</li>
			<li><span class='cat'>Parse #2:</span> <span class='parse'>Preposition</span></li>
			<li><span class='cat'>Meaning:</span> <span class='i'>in, poetic form of ἐν</span></li>
		</ul>
	</dd>
</dl>

<dl>
	<dt><a id="enia">ἔνια</a></dt>
	<dd>
		<ul>
			<li><span class='cat'>Parse:</span> <span class='parse'>Adj: Nom/Acc Plur Neut</span></li>
			<li><span class='cat'>Root:</span> <span class='i'><a href="eni.html#enioi">ἔνιοι</a></span></li>
		</ul>
	</dd>
</dl>

<dl>
	<dt><a id="eniai">ἔνιαι</a></dt>
	<dd>
		<ul>
			<li><span class='cat'>Parse:</span> <span class='parse'>Adj: Nom Plur Fem</span></li>
			<li><span class='cat'>Root:</span> <span class='i'><a href="eni.html#enioi">ἔνιοι</a></span></li>
		</ul>
	</dd>
</dl>

<dl>
	<dt><a id="eniais">ἐνίαις</a></dt>
	<dd>
		<ul>
			<li><span class='cat'>Parse:</span> <span class='parse'>Adj: Dat Plur Fem</span></li>
			<li><span class='cat'>Root:</span> <span class='i'><a href="eni.html#enioi">ἔνιοι</a></span></li>
		</ul>
	</dd>
</dl>

<dl>
	<dt><a id="enias">ἐνίας</a></dt>
	<dd>
		<ul>
			<li><span class='cat'>Parse:</span> <span class='parse'>Adj: Acc Plur Fem</span></li>
			<li><span class='cat'>Root:</span> <span class='i'><a href="eni.html#enioi">ἔνιοι</a></span></li>
		</ul>
	</dd>
</dl>

<dl>
	<dt><a id="eniausiai">ἐνιαύσιαι</a></dt>
	<dd>
		<ul>
			<li><span class='cat'>Parse:</span> <span class='parse'>Adj: Nom Plur Fem</span></li>
			<li><span class='cat'>Root:</span> <span class='i'><a href="eni.html#eniausios">ἐνιαύσιος</a></span></li>
		</ul>
	</dd>
</dl>

<dl>
	<dt><a id="eniausian">ἐνιαυσίαν</a></dt>
	<dd>
		<ul>
			<li><span class='cat'>Parse:</span> <span class='parse'>Adj: Acc Sing Fem</span></li>
			<li><span class='cat'>Root:</span> <span class='i'><a href="eni.html#eniausios">ἐνιαύσιος</a></span></li>
		</ul>
	</dd>
</dl>

<dl>
	<dt><a id="eniausias">ἐνιαυσίας</a></dt>
	<dd>
		<ul>
			<li><span class='cat'>Parse:</span>
				<ul>
					<li class='parse'>Adj: Gen Sing Fem</li>
					<li class='parse'>Adj: Acc Plur Fem</li>
				</ul>
			</li>
			<li><span class='cat'>Root:</span> <span class='i'><a href="eni.html#eniausios">ἐνιαύσιος</a></span></li>
		</ul>
	</dd>
</dl>

<dl>
	<dt><a id="eniausioi">ἐνιαύσιοι</a></dt>
	<dd>
		<ul>
			<li><span class='cat'>Parse:</span> <span class='parse'>Adj: Nom Plur Masc</span></li>
			<li><span class='cat'>Root:</span> <span class='i'><a href="eni.html#eniausios">ἐνιαύσιος</a></span></li>
		</ul>
	</dd>
</dl>

<dl>
	<dt><a id="eniausiois">ἐνιαυσίοις</a></dt>
	<dd>
		<ul>
			<li><span class='cat'>Parse:</span> <span class='parse'>Adj: Dat Plur Masc/Neut</span></li>
			<li><span class='cat'>Root:</span> <span class='i'><a href="eni.html#eniausios">ἐνιαύσιος</a></span></li>
		</ul>
	</dd>
</dl>

<dl>
	<dt><a id="eniausion">ἐνιαύσιον</a></dt>
	<dd>
		<ul>
			<li><span class='cat'>Parse:</span>
				<ul>
					<li class='parse'>Adj: Nom Sing Neut</li>
					<li class='parse'>Adj: Acc Sing Masc/Neut</li>
				</ul>
			</li>
			<li><span class='cat'>Root:</span> <span class='i'><a href="eni.html#eniausios">ἐνιαύσιος</a></span></li>
		</ul>
	</dd>
</dl>

<dl>
	<dt><a id="eniausios">ἐνιαύσιος</a></dt>
	<dd>
		<ul>
			<li><span class='cat'>Parse:</span> <span class='parse'>Adj: Nom Sing Masc</span></li>
			<li><span class='cat'>Meaning:</span> <span class='i'>yearling, of a year, one year old</span></li>
			<li><span class='cat'>Forms:</span></li>
		</ul>
		<table class='chart'>
			<tr><td colspan="4" class="cen">Singular</td></tr>
			<tr><th class='chart'>&nbsp;</th><th class='chart'>Masc</th><th class='chart'>Fem</th><th class='chart'>Neut</th></tr>
			<tr><td class='green'>NOM</td><td class='chart'>ἐνιαύσιος</td><td class='chart'>ἐνιαυσία</td><td class='chart'>ἐνιαύσιον</td></tr>
			<tr><td class='green'>GEN</td><td class='chart'>ἐνιαυσίου</td><td class='chart'>ἐνιαυσίας</td><td class='chart'>ἐνιαυσίου</td></tr>
			<tr><td class='green'>DAT</td><td class='chart'>ἐνιαυσίῳ</td><td class='chart'>ἐνιαυσίᾳ</td><td class='chart'>ἐνιαυσίῳ</td></tr>
			<tr><td class='green'>ACC</td><td class='chart'>ἐνιαύσιον</td><td class='chart'>ἐνιαυσίαν</td><td class='chart'>ἐνιαύσιον</td></tr>
			<tr><td colspan="4" class="cen">Plural</td></tr>
			<tr><th class='chart'>&nbsp;</th><th class='chart'>Masc</th><th class='chart'>Fem</th><th class='chart'>Neut</th></tr>
			<tr><td class='green'>NOM</td><td class='chart'>ἐνιαύσιοι</td><td class='chart'>ἐνιαύσιαι</td><td class='chart'>ἐνιαύσια</td></tr>
			<tr><td class='green'>GEN</td><td class='chart' colspan='3'>ἐνιαυσίων</td></tr>
			<tr><td class='green'>DAT</td><td class='chart'>ἐνιαυσίοις</td><td class='chart'>ἐνιαυσίαις</td><td class='chart'>ἐνιαυσίοις</td></tr>
			<tr><td class='green'>ACC</td><td class='chart'>ἐνιαυσίους</td><td class='chart'>ἐνιαυσίας</td><td class='chart'>ἐνιαύσια</td></tr>
		</table>
		<div class='clear'></div>
	</dd>
</dl>

<dl>
	<dt><a id="eniausious">ἐνιαυσίους</a></dt>
	<dd>
		<ul>
			<li><span class='cat'>Parse:</span> <span class='parse'>Adj: Acc Plur Masc</span></li>
			<li><span class='cat'>Root:</span> <span class='i'><a href="eni.html#eniausios">ἐνιαύσιος</a></span></li>
		</ul>
	</dd>
</dl>

<dl>
	<dt><a id="eniauton">ἐνιαυτόν</a></dt>
	<dd>
		<ul>
			<li><span class='cat'>Parse:</span> <span class='parse'>Noun: Acc Sing Masc</span></li>
			<li><span class='cat'>Root:</span> <span class='i'><a href="eni.html#eniautos">ἐνιαυτός</a></span></li>
		</ul>
	</dd>
</dl>

<dl>
	<dt><a id="eniautos">ἐνιαυτός</a></dt><!-- js -->
	<dd>
		<ul>
			<li><span class='cat'>Parse:</span> <span class='parse'>Noun: Nom Sing Masc</span></li>
			<li><span class='cat'>Meaning:</span>
				<ul>
					<li><span class='i'>year, one year</span></li>
					<li><span class='i'>anniversary</span></li>
					<li><span class='i'>within a year, during a year</span></li>
					<li><span class='i'>year after year</span>
						<p class='box'><span class='b'>ἐνιαυτὸς ἐχόμενος ἐνιαυτοῦ</span> <br>
						<span class='i'>year after year</span> (2Sam 21:1)</p>
					</li>
				</ul>
			</li>
		</ul>
			<script>
			var text1='ἐνιαυτ'
			</script><script src='js/Mnoun/noun-M-blastos.js'></script>
	</dd>
</dl>

<dl>
	<dt><a id="eniautou">ἐνιαυτοῦ</a></dt>
	<dd>
		<ul>
			<li><span class='cat'>Parse:</span> <span class='parse'>Noun: Gen Sing Masc</span></li>
			<li><span class='cat'>Root:</span> <span class='i'><a href="eni.html#eniautos">ἐνιαυτός</a></span></li>
		</ul>
	</dd>
</dl>

<dl>
	<dt><a id="eniautous">ἐνιαυτούς</a></dt>
	<dd>
		<ul>
			<li><span class='cat'>Parse:</span> <span class='parse'>Noun: Acc Plur Masc</span></li>
			<li><span class='cat'>Root:</span> <span class='i'><a href="eni.html#eniautos">ἐνιαυτός</a></span></li>
		</ul>
	</dd>
</dl>

<dl>
	<dt><a id="eniautw">ἐνιαυτῷ</a></dt>
	<dd>
		<ul>
			<li><span class='cat'>Parse:</span> <span class='parse'>Noun: Dat Sing Masc</span></li>
			<li><span class='cat'>Root:</span> <span class='i'><a href="eni.html#eniautos">ἐνιαυτός</a></span></li>
		</ul>
	</dd>
</dl>

<dl>
	<dt><a id="eniautwn">ἐνιαυτῶν</a></dt>
	<dd>
		<ul>
			<li><span class='cat'>Parse:</span> <span class='parse'>Noun: Gen Plur Masc</span></li>
			<li><span class='cat'>Root:</span> <span class='i'><a href="eni.html#eniautos">ἐνιαυτός</a></span></li>
		</ul>
	</dd>
</dl>

<dl>
	<dt><a id="eniballw">ἐνιβάλλω</a></dt>
	<dd>
		<ul>
			<li><span class='cat'>Parse:</span> <span class='parse'>Verb: Pres Act Ind/Subj 1st Sing</span></li>
			<li><span class='cat'>Meaning:</span> <span class='i'>to throw in</span></li>
			<li><span class='cat'>Note:</span> <span class='i'>Like</span> <a href="emb.html#emballw">ἐμβάλλω</a></li>
			<script src='../cognate/b/ballw.js'></script>
		</ul>
	</dd>
</dl>

<dl>
	<dt><a id="enidruse">ἐνίδρυσε</a></dt>
	<dd>
		<ul>
			<li><span class='cat'>Parse:</span> <span class='parse'>Verb: 1Aor Act Ind 3rd Sing</span></li>
			<li><span class='cat'>Root:</span> <span class='i'><a href="eni.html#enidruw">ἐνιδρύω</a></span></li>
		</ul>
	</dd>
</dl>

<dl>
	<dt><a id="enidruw">ἐνιδρύω</a></dt>
	<dd>
		<ul><script src='js/verb/vpai1s.js'></script>
			<li><span class='cat'>Meaning:</span>
				<ul>
					<li><span class='i'>to place</span> (someone) <span class='i'>in</span></li>
					<li><span class='i'>to establish</span> (someone) <span class='i'>in</span></li>
				</ul>
			</li>
			<script src='../cognate/i/idruw.js'></script>
			<li><span class='cat'>Forms:</span>
				<ul>
					<li>ἐνίδρυσε <span class='parse'>Verb: 1Aor Act Ind 3rd Sing</span></li>
				</ul>
			</li>
		</ul>
	</dd>
</dl>

<dl>
	<dt><a id="enidwn">ἐνιδών</a></dt>
	<dd>
		<ul>
			<li><span class='cat'>Parse:</span> <span class='parse'>Part: 2Aor Act Nom Sing Masc</span></li>
			<li><span class='cat'>Root:</span> <span class='i'><a href="eno.html#enoraw">ἐνοράω</a></span></li>
		</ul>
	</dd>
</dl>

<dl>
	<dt><a id="enientes">ἐνιέντες</a></dt>
	<dd>
		<ul>
			<li><span class='cat'>Parse:</span> <span class='parse'>Part: Pres Act Nom Plur Masc</span></li>
			<li><span class='cat'>Root:</span> <span class='i'><a href="eni.html#enihmi">ἐνίημι</a></span></li>
		</ul>
	</dd>
</dl>

<dl>
	<dt><a id="eniesqai">ἐνίεσθαι</a></dt>
	<dd>
		<ul>
			<li><span class='cat'>Parse:</span>
						<ul>
							<li class='parse'>Verb: Pres Mid/Pass Infin</li>
							<li class='parse'>Verb: Aor Mid Infin</li>
						</ul>
					</li>
			<li><span class='cat'>Meaning:</span> <span class='i'>to send in, implant, inspire</span></li>
			<li><span class='cat'>Root:</span> <span class='i'><a href="eni.html#enihmi">ἐνίημι</a></span></li>
		</ul>
	</dd>
</dl>

<dl>
	<dt><a id="enihmi">ἐνίημι</a></dt>
	<dd>
		<ul><script src='js/verb/vpai1s.js'></script>
			<li><span class='cat'>Meaning:</span>
				<ul>
					<li><span class='i'>to let go in</span></li>
					<li><span class='i'>to send in, send into, instill</span></li>
					<li><span class='i'>to evoke, inspire</span></li>
					<li><span class='i'>to infuse gradually</span></li>
				</ul>
			</li>
			<script src='../cognate/a/afihmi.js'></script>
			<li><span class='cat'>Forms:</span>
				<ul>
					<li>ἐνῆκας <span class='parse'>Verb: Aor Act Ind 2nd Sing</span></li>
					<li>ἐνιέντες <span class='parse'>Part: Pres Act Nom Plur Masc</span></li>
				</ul>
			</li>
		</ul>
	</dd>
</dl>

<dl>
	<dt><a id="enika">ἐνίκα</a></dt>
	<dd>
		<ul>
			<li><span class='cat'>Parse:</span> <span class='parse'>Verb: Imperfect Act Ind 3rd Sing</span></li>
			<li><span class='cat'>Root:</span> <span class='i'><a href="ni.html#nikaw">νικάω</a></span></li>
		</ul>
	</dd>
</dl>

<dl>
	<dt><a id="enikhqh">ἐνικήθη</a></dt>
	<dd>
		<ul>
			<li><span class='cat'>Parse:</span> <span class='parse'>Verb: Aor Pass Ind 3rd Sing</span></li>
			<li><span class='cat'>Root:</span> <span class='i'><a href="ni.html#nikaw">νικάω</a></span></li>
		</ul>
	</dd>
</dl>

<dl>
	<dt><a id="enikhqhmen">ἐνικήθημεν</a></dt>
	<dd>
		<ul>
			<li><span class='cat'>Parse:</span> <span class='parse'>Verb: Aor Pass Ind 1st Plur</span></li>
			<li><span class='cat'>Root:</span> <span class='i'><a href="ni.html#nikaw">νικάω</a></span></li>
		</ul>
	</dd>
</dl>

<dl>
	<dt><a id="enikhsa">ἐνίκησα</a></dt>
	<dd>
		<ul>
			<li><span class='cat'>Parse:</span> <span class='parse'>Verb: 1Aor Act Ind 1st Sing</span></li>
			<li><span class='cat'>Root:</span> <span class='i'><a href="ni.html#nikaw">νικάω</a></span></li>
		</ul>
	</dd>
</dl>

<dl>
	<dt><a id="enikhsan">ἐνίκησαν</a></dt>
	<dd>
		<ul>
			<li><span class='cat'>Parse:</span> <span class='parse'>Verb: 1Aor Act Ind 3rd Plur</span></li>
			<li><span class='cat'>Root:</span> <span class='i'><a href="ni.html#nikaw">νικάω</a></span></li>
		</ul>
	</dd>
</dl>

<dl>
	<dt><a id="enikhsas">ἐνίκησας</a></dt>
	<dd>
		<ul>
			<li><span class='cat'>Parse:</span> <span class='parse'>Verb: Aor Act Ind 2nd Sing</span></li>
			<li><span class='cat'>Root:</span> <span class='i'><a href="ni.html#nikaw">νικάω</a></span></li>
		</ul>
	</dd>
</dl>

<dl>
	<dt><a id="enikhse">ἐνίκησε</a>, <a id="enikhsen">ἐνίκησεν</a></dt>
	<dd>
		<ul>
			<li><span class='cat'>Parse:</span> <span class='parse'>Verb: Aor Act Ind 3rd Sing</span></li>
			<li><span class='cat'>Root:</span> <span class='i'><a href="ni.html#nikaw">νικάω</a></span></li>
		</ul>
	</dd>
</dl>

<dl>
	<dt><a id="enioi">ἔνιοι</a></dt>
	<dd>
		<ul>
			<li><span class='cat'>Parse:</span> <span class='parse'>Adj: Nom Plur Masc</span></li>
			<li><span class='cat'>Meaning:</span> <span class='i'>some</span> (out of group)</li>
			<li><span class='cat'>Forms:</span></li>
		</ul>
		<table class='chart'>
			<tr><td colspan="4" class="cen">Plural</td></tr>
			<tr><th class='chart'>&nbsp;</th><th class='chart'>Masc</th><th class='chart'>Fem</th><th class='chart'>Neut</th></tr>
			<tr><td class='green'>NOM</td><td class='chart'>ἔνιοι</td><td class='chart'>ἔνιαι</td><td class='chart'>ἔνια</td></tr>
			<tr><td class='green'>GEN</td><td class='chart' colspan='3'>ἐνίων</td></tr>
			<tr><td class='green'>DAT</td><td class='chart'>ἐνίοις</td><td class='chart'>ἐνίαις</td><td class='chart'>ἐνίοις</td></tr>
			<tr><td class='green'>ACC</td><td class='chart'>ἐνίους</td><td class='chart'>ἐνίας</td><td class='chart'>ἔνια</td></tr>
		</table>
		<div class='clear'></div>
	</dd>
</dl>

<dl>
	<dt><a id="eniois">ἐνίοις</a></dt>
	<dd>
		<ul>
			<li><span class='cat'>Parse:</span> <span class='parse'>Adj: Dat Plur Masc/Neut</span></li>
			<li><span class='cat'>Root:</span> <span class='i'><a href="eni.html#enioi">ἔνιοι</a></span></li>
		</ul>
	</dd>
</dl>

<dl>
	<dt><a id="eniote">ἐνίοτε</a></dt>
	<dd>
		<ul>
			<li><span class='cat'>Parse:</span> <span class='parse'>Adverb</span></li>
			<li><span class='cat'>Meaning:</span> <span class='i'>sometimes, at times</span></li>
		</ul>
	</dd>
</dl>

<dl>
	<dt><a id="enious">ἐνίους</a></dt>
	<dd>
		<ul>
			<li><span class='cat'>Parse:</span> <span class='parse'>Adj: Acc Plur Masc</span></li>
			<li><span class='cat'>Root:</span> <span class='i'><a href="eni.html#enioi">ἔνιοι</a></span></li>
		</ul>
	</dd>
</dl>

<dl>
	<dt><a id="eniptonto">ἐνίπτοντο</a></dt>
	<dd>
		<ul>
			<li><span class='cat'>Parse:</span> <span class='parse'>Verb: Imperfect Mid/Pass Ind 3rd Plur</span></li>
			<li><span class='cat'>Root:</span> <span class='i'><a href="ni.html#niptw">νίπτω</a></span></li>
		</ul>
	</dd>
</dl>

<dl>
	<dt><a id="enistamenou">ἐνισταμένου</a></dt>
	<dd>
		<ul>
			<li><span class='cat'>Parse:</span> <span class='parse'>Part: Pres Mid/Pass Gen Sing Masc/Neut</span></li>
			<li><span class='cat'>Root:</span> <span class='i'><a href="eni.html#enisthmi">ἐνίστημι</a></span></li>
		</ul>
	</dd>
</dl>

<dl>
	<dt><a id="enistato">ἐνίστατο</a></dt>
	<dd>
		<ul>
			<li><span class='cat'>Parse:</span>
						<ul>
							<li class='parse'>Verb: Imperfect Mid/Pass Ind 3rd Sing</li>
							<li class='parse'>Verb: Aor Mid Ind 3rd Sing</li>
						</ul>
					</li>
			<li><span class='cat'>Meaning:</span> <span class='i'>to put, place in</span></li>
			<li><span class='cat'>Root:</span> <span class='i'><a href="eni.html#enisthmi">ἐνίστημι</a></span></li>
		</ul>
	</dd>
</dl>

<dl>
	<dt><a id="enisthmi">ἐνίστημι</a></dt>
	<dd>
		<ul><script src='js/verb/vpai1s.js'></script>
			<li><span class='cat'>Active Meaning:</span>
				<ul>
					<li><span class='r'>Past tenses:</span> <span class='i'>to be present, have come</span></li>
					<li><span class='r'>Other tenses:</span> <span class='i'>to impend, be imminent, intend</span></li>
				</ul>
			</li>
			<li><span class='cat'>Middle Meaning:</span>
				<ul>
					<li> <span class='i'>to begin</span></li>
					<li><span class='i'>to bring against</span></li>
				</ul>
			</li>
			<script src='../cognate/i/isthmi.js'></script>
			<li><span class='cat'>Forms:</span></li>
		</ul>
		<fieldset><legend>Present</legend>
			<ul>
					<li>ἐνισταμένου <span class='parse'>Part: Pres Mid/Pass Gen Sing Masc</span></li>
			</ul>
		</fieldset>
		<fieldset><legend>Imperfect</legend>
			<ul>
			</ul>
		</fieldset>
		<fieldset><legend>Future</legend>
			<ul>
					<li>ἐνστήσονται <span class='parse'>Verb: Fut Mid Ind 3rd Plur</span></li>
			</ul>
		</fieldset>
		<fieldset><legend>Aorist</legend>
			<ul>
					<li>ἐνέστη <span class='parse'>Verb: Aor Act Ind 3rd Sing</span></li>
					<li>ἐνστάντος <span class='parse'>Part: Aor Act Gen Sing Masc/Neut</span></li>
					<li>ἐνστάσης <span class='parse'>Part: Aor Act Gen Sing Fem</span></li>
					<li>ἐνστασῶν <span class='parse'>Part: Aor Act Gen Plur Fem</span></li>
					<li>ἐνστῇ <span class='parse'>Verb: Aor Act Subj 3rd Sing</span></li>
			</ul>
		</fieldset>
		<fieldset><legend>Perfect</legend>
			<ul>
					<li>ἐνεστώτων <span class='parse'>Part: Perf Act Gen Plur Masc/Neut</span></li>
					<li>ἐνέστηκε <span class='parse'>Verb: Perf Act Ind 3rd Sing</span></li>
					<li>ἐνέστηκεν <span class='parse'>Verb: Perf Act Ind 3rd Sing</span></li>
					<li>ἐνεστηκότα
						<ul>
							<li class='parse'>Part: Perf Act Acc Sing Masc</li>
							<li class='parse'>Part: Perf Act Nom/Acc Plur Neut</li>
						</ul>
					</li>
					<li>ἐνεστηκότος <span class='parse'>Part: Perf Act Gen Sing Masc</span></li>
					<li>ἐνεστός <span class='parse'>Part: Perf Act Nom/Acc Sing Neut</span></li>
					<li>ἐνεστῶσαν <span class='parse'>Part: Perf Act Acc Sing Fem</span></li>
					<li>ἐνεστώσης <span class='parse'>Part: Perf Act Gen Sing Fem</span></li>
					<li>ἐνεστῶσι(ν) <span class='parse'>Verb: Perf Act Subj 3rd Plur</span></li>
					<li>ἐνεστῶτα <span class='parse'>Part: Perf Act Nom/Acc Plur Neut</span></li>
					<li>ἐνεστῶτος <span class='parse'>Part: Perf Act Gen Sing Masc</span></li>
			</ul>
		</fieldset>
	</dd>
</dl>

<dl>
	<dt><a id="eniscuqh">ἐνισχύθη</a></dt>
	<dd>
		<ul>
			<li><span class='cat'>Parse:</span> <span class='parse'>Verb: Aor Pass Ind 3rd Sing</span></li>
			<li><span class='cat'>Root:</span> <span class='i'><a href="eni.html#eniscuw">ἐνισχύω</a></span></li>
		</ul>
	</dd>
</dl>

<dl>
	<dt><a id="eniscuon">ἐνίσχυον</a></dt>
	<dd>
		<ul>
			<li><span class='cat'>Parse:</span>
				<ul>
					<li class='parse'>Verb: Imperfect Act Ind 1st Sing</li>
					<li class='parse'>Verb: Imperfect Act Ind 3rd Plur</li>
					<li class='parse'>Part: Pres Act Nom Sing Neut</li>
				</ul>
			</li>
			<li><span class='cat'>Root:</span> <span class='i'><a href="eni.html#eniscuw">ἐνισχύω</a></span></li>
		</ul>
	</dd>
</dl>

<dl>
	<dt><a id="eniscuontos">ἐνισχύοντος</a></dt>
	<dd>
		<ul>
			<li><span class='cat'>Parse:</span> <span class='parse'>Part: Pres Act Gen Sing Masc/Neut</span></li>
			<li><span class='cat'>Root:</span> <span class='i'><a href="eni.html#eniscuw">ἐνισχύω</a></span></li>
		</ul>
	</dd>
</dl>

<dl>
	<dt><a id="eniscuontwn">ἐνισχυόντων</a></dt>
	<dd>
		<ul>
			<li><span class='cat'>Parse:</span> <span class='parse'>Part: Pres Act Gen Plur Masc/Neut</span></li>
			<li><span class='cat'>Root:</span> <span class='i'><a href="eni.html#eniscuw">ἐνισχύω</a></span></li>
		</ul>
	</dd>
</dl>

<dl>
	<dt><a id="eniscuousa">ἐνισχύουσα</a></dt>
	<dd>
		<ul>
			<li><span class='cat'>Parse:</span> <span class='parse'>Part: Pres Act Nom Sing Fem</span></li>
			<li><span class='cat'>Root:</span> <span class='i'><a href="eni.html#eniscuw">ἐνισχύω</a></span></li>
		</ul>
	</dd>
</dl>

<dl>
	<dt><a id="eniscusa">ἐνίσχυσα</a></dt>
	<dd>
		<ul>
			<li><span class='cat'>Parse:</span> <span class='parse'>Verb: 1Aor Act Ind 1st Sing</span></li>
			<li><span class='cat'>Root:</span> <span class='i'><a href="eni.html#eniscuw">ἐνισχύω</a></span></li>
		</ul>
	</dd>
</dl>

<dl>
	<dt><a id="eniscusai">ἐνισχῦσαι</a></dt>
	<dd>
		<ul>
			<li><span class='cat'>Parse:</span>
				<ul>
					<li class='parse'>Verb: Aor Act Infin</li>
					<li class='parse'>Verb: Aor Act Opt 3rd Sing</li>
				</ul>
			</li>
			<li><span class='cat'>Root:</span> <span class='i'><a href="eni.html#eniscuw">ἐνισχύω</a></span></li>
		</ul>
	</dd>
</dl>

<dl>
	<dt><a id="eniscusan">ἐνίσχυσαν</a></dt>
	<dd>
		<ul>
			<li><span class='cat'>Parse:</span> <span class='parse'>Verb: 1Aor Act Ind 3rd Plur</span></li>
			<li><span class='cat'>Root:</span> <span class='i'><a href="eni.html#eniscuw">ἐνισχύω</a></span></li>
		</ul>
	</dd>
</dl>

<dl>
	<dt><a id="e)ni'scusas"></a><a id="eniscusas">ἐνίσχυσας</a></dt>
	<dd>
		<ul>
			<li><span class='cat'>Parse:</span> <span class='parse'>Verb: 1Aor Act Ind 2nd Sing</span></li>
			<li><span class='cat'>Root:</span> <span class='i'><a href="eni.html#eniscuw">ἐνισχύω</a></span></li>
		</ul>
	</dd>
</dl>

<dl>
	<dt><a id="e)niscu'sas">ἐνισχύσας</a></dt>
	<dd>
		<ul>
			<li><span class='cat'>Parse:</span> <span class='parse'>Part: 1Aor Act Nom Sing Masc</span></li>
			<li><span class='cat'>Root:</span> <span class='i'><a href="eni.html#eniscuw">ἐνισχύω</a></span></li>
		</ul>
	</dd>
</dl>

<dl>
	<dt><a id="eniscusate">ἐνισχύσατε</a></dt>
	<dd>
		<ul>
			<li><span class='cat'>Parse:</span> <span class='parse'>Verb: Aor Act Ind/Imperative 2nd Plur</span></li>
			<li><span class='cat'>Root:</span> <span class='i'><a href="eni.html#eniscuw">ἐνισχύω</a></span></li>
		</ul>
	</dd>
</dl>

<dl>
	<dt><a id="eniscusatwsan">ἐνισχυσάτωσαν</a></dt>
	<dd>
		<ul>
			<li><span class='cat'>Parse:</span> <span class='parse'>Verb: Aor Act Imperative 3rd Plur</span></li>
			<li><span class='cat'>Root:</span> <span class='i'><a href="eni.html#eniscuw">ἐνισχύω</a></span></li>
		</ul>
	</dd>
</dl>

<dl>
	<dt><a id="eniscuse">ἐνίσχυσε</a>, <a id="eniscusen">ἐνίσχυσεν</a></dt>
	<dd>
		<ul>
			<li><span class='cat'>Parse:</span> <span class='parse'>Verb: Aor Act Ind 3rd Sing</span></li>
			<li><span class='cat'>Root:</span> <span class='i'><a href="eni.html#eniscuw">ἐνισχύω</a></span></li>
		</ul>
	</dd>
</dl>

<dl>
	<dt><a id="eniscusei">ἐνισχύσει</a></dt>
	<dd>
		<ul>
			<li><span class='cat'>Parse:</span> <span class='parse'>Verb: Fut Act Ind 3rd Sing</span></li>
			<li><span class='cat'>Root:</span> <span class='i'><a href="eni.html#eniscuw">ἐνισχύω</a></span></li>
		</ul>
	</dd>
</dl>

<dl>
	<dt><a id="eniscuseis">ἐνισχύσεις</a></dt>
	<dd>
		<ul>
			<li><span class='cat'>Parse:</span> <span class='parse'>Verb: Fut Act Ind 2nd Sing</span></li>
			<li><span class='cat'>Root:</span> <span class='i'><a href="eni.html#eniscuw">ἐνισχύω</a></span></li>
		</ul>
	</dd>
</dl>

<dl>
	<dt><a id="eniscushs">ἐνισχύσῃς</a></dt>
	<dd>
		<ul>
			<li><span class='cat'>Parse:</span> <span class='parse'>Verb: Aor Act Subj 2nd Sing</span></li>
			<li><span class='cat'>Root:</span> <span class='i'><a href="eni.html#eniscuw">ἐνισχύω</a></span></li>
		</ul>
	</dd>
</dl>

<dl>
	<dt><a id="eniscushte">ἐνισχύσητε</a></dt>
	<dd>
		<ul>
			<li><span class='cat'>Parse:</span> <span class='parse'>Verb: Aor Act Subj 2nd Plur</span></li>
			<li><span class='cat'>Root:</span> <span class='i'><a href="eni.html#eniscuw">ἐνισχύω</a></span></li>
		</ul>
	</dd>
</dl>

<dl>
	<dt><a id="eniscuson">ἐνίσχυσον</a></dt>
	<dd>
		<ul>
			<li><span class='cat'>Parse:</span> <span class='parse'>Verb: Aor Act Imperative 2nd Sing</span></li>
			<li><span class='cat'>Root:</span> <span class='i'><a href="eni.html#eniscuw">ἐνισχύω</a></span></li>
		</ul>
	</dd>
</dl>

<dl>
	<dt><a id="eniscusousin">ἐνισχύσουσι</a>, <a id="eniscusousi">ἐνισχύσουσιν</a></dt>
	<dd>
		<ul>
			<li><span class='cat'>Parse:</span> <span class='parse'>Verb: Fut Act Ind 3rd Plur</span></li>
			<li><span class='cat'>Root:</span> <span class='i'><a href="eni.html#eniscuw">ἐνισχύω</a></span></li>
		</ul>
	</dd>
</dl>

<dl>
	<dt><a id="eniscusw">ἐνισχύσω</a></dt>
	<dd>
		<ul>
			<li><span class='cat'>Parse:</span> <span class='parse'>Verb: Fut Act Ind 1st Sing</span></li>
			<li><span class='cat'>Root:</span> <span class='i'><a href="eni.html#eniscuw">ἐνισχύω</a></span></li>
		</ul>
	</dd>
</dl>

<dl>
	<dt><a id="eniscuswmen">ἐνισχύσωμεν</a></dt>
	<dd>
		<ul>
			<li><span class='cat'>Parse:</span> <span class='parse'>Verb: Aor Act Subj 1st Plur</span></li>
			<li><span class='cat'>Root:</span> <span class='i'><a href="eni.html#eniscuw">ἐνισχύω</a></span></li>
		</ul>
	</dd>
</dl>

<dl>
	<dt><a id="eniscuw">ἐνισχύω</a></dt>
	<dd>
		<ul><script src='js/verb/vpai1s.js'></script>
			<li><span class='cat'>Meaning:</span>
				<ul>
					<li><span class='r'>Intransitive:</span>
						<ul>
							<li><span class='i'>to show oneself to be stronger than (someone) </span>
								<p class='box'><span class='b'>ἐνισχύσει αὐτῷ Ἰακώβ</span><br><span class='i'>Jacob will prevail over him</span> (Hos. 10:11)</p>
							</li>
							<li><span class='i'>to display strength</span> (+μετὰ = against someone)</li>
							<li><span class='i'>to fight against</span></li>
							<li><span class='i'>to exert strong pressure</span> (upon someone)</li>
							<li><span class='i'>to grow in intensity and severity; to gain strength</span></li>
							<li><span class='i'>to exert oneself; to make physical effort</span></li>
							<li><span class='i'>to grow strong, regain one's strength, prevail, intensify</span></li>
							<li><span class='i'>to hold firmly and devotedly to</span></li>
						</ul>
					</li>
					<li><span class='r'>Transitive:</span>
						<ul>
							<li><span class='i'>to strengthen, give strength to</span> (+accusative person)</li>
							<li><span class='i'>to support, insist, urge</span> (something) <span class='i'>insistently</span></li>
						</ul>
					</li>
				</ul>
			</li>
			<script src='../cognate/i/iscuw.js'></script>
			<li><span class='cat'>Forms:</span></li>
		</ul>
		<fieldset><legend>Present</legend>
			<ul>
					<li>ἐνισχυόντων <span class='parse'>Part: Pres Act Gen Plur Masc/Neut</span></li>
					<li>ἐνισχύοντος <span class='parse'>Part: Pres Act Gen Sing Masc/Neut</span></li>
					<li>ἐνισχύουσα <span class='parse'>Part: Pres Act Nom Sing Fem</span></li>
					<li>ἐνισχύων <span class='parse'>Part: Pres Act Nom Sing Masc</span></li>
			</ul>
		</fieldset>
		<fieldset><legend>Imperfect</legend>
			<ul>
				<li>ἐνίσχυον <span class='parse'>Verb: Imperfect Act Ind 1st Sing</span></li>
				<li>ἐνίσχυον <span class='parse'>Verb: Imperfect Act Ind 3rd Plur</span></li>
			</ul>
		</fieldset>
		<fieldset><legend>Future</legend>
			<ul>
					<li>ἐνισχύσει <span class='parse'>Verb: Fut Act Ind 3rd Sing</span></li>
					<li>ἐνισχύσεις <span class='parse'>Verb: Fut Act Ind 2nd Sing</span></li>
					<li>ἐνισχύσω <span class='parse'>Verb: Fut Act Ind 1st Sing</span></li>
					<li>ἐνισχύσουσι(ν) <span class='parse'>Verb: Fut Act Ind 3rd Plur</span></li>
			</ul>
		</fieldset>
		<fieldset><legend>Aorist</legend>
			<ul>
					<li>ἐνισχύθη <span class='parse'>Verb: Aor Pass Ind 3rd Sing</span></li>
					<li>ἐνίσχυσα <span class='parse'>Verb: 1Aor Act Ind 1st Sing</span></li>
					<li>ἐνισχῦσαι <span class='parse'>Verb: Aor Act Infin</span></li>
					<li>ἐνίσχυσαν <span class='parse'>Verb: 1Aor Act Ind 3rd Plur</span></li>
					<li>ἐνίσχυσας <span class='parse'>Part: 1Aor Act Nom Sing Masc</span></li>
					<li>ἐνισχύσατε <span class='parse'>Verb: Aor Act Ind 2nd Plur</span></li>
					<li>ἐνισχύσατε <span class='parse'>Verb: Aor Act Imperative 2nd Plur</span></li>
					<li>ἐνισχυσάτωσαν <span class='parse'>Verb: Aor Act Imperative 3rd Plur</span></li>
					<li>ἐνίσχυσε <span class='parse'>Verb: Aor Act Ind 3rd Sing</span></li>
					<li>ἐνίσχυσε(ν) <span class='parse'>Verb: Aor Act Ind 3rd Sing</span></li>
					<li>ἐνισχύσῃς <span class='parse'>Verb: Aor Act Subj 2nd Sing</span></li>
					<li>ἐνισχύσητε <span class='parse'>Verb: Aor Act Subj 2nd Plur</span></li>
					<li>ἐνίσχυσον <span class='parse'>Verb: Aor Act Imperative 2nd Sing</span></li>
					<li>ἐνισχύσωμεν <span class='parse'>Verb: Aor Act Subj 1st Plur</span></li>
			</ul>
		</fieldset>
		<!--<fieldset><legend>Perfect</legend>
			<ul>
			</ul>
		</fieldset>-->
	</dd>
</dl>

<dl>
	<dt><a id="eniscuwn">ἐνισχύων</a></dt>
	<dd>
		<ul>
			<li><span class='cat'>Parse:</span> <span class='parse'>Part: Pres Act Nom Sing Masc</span></li>
			<li><span class='cat'>Root:</span> <span class='i'><a href="eni.html#eniscuw">ἐνισχύω</a></span></li>
		</ul>
	</dd>
</dl>

<dl>
	<dt><a id="eniya">ἔνιψα</a></dt>
	<dd>
		<ul>
			<li><span class='cat'>Parse:</span> <span class='parse'>Verb: 1Aor Act Ind 1st Sing</span></li>
			<li><span class='cat'>Root:</span> <span class='i'><a href="ni.html#niptw">νίπτω</a></span></li>
		</ul>
	</dd>
</dl>

<dl>
	<dt><a id="eniyamhn">ἐνιψάμην</a></dt>
	<dd>
		<ul>
			<li><span class='cat'>Parse:</span> <span class='parse'>Verb: Aor Mid Ind 1st Sing</span></li>
			<li><span class='cat'>Root:</span> <span class='i'><a href="ni.html#niptw">νίπτω</a></span></li>
		</ul>
	</dd>
</dl>

<dl>
	<dt><a id="eniyanto">ἐνίψαντο</a></dt>
	<dd>
		<ul>
			<li><span class='cat'>Parse:</span> <span class='parse'>Verb: Aor Mid Ind 3rd Plur</span></li>
			<li><span class='cat'>Root:</span> <span class='i'><a href="ni.html#niptw">νίπτω</a></span></li>
		</ul>
	</dd>
</dl>

<dl>
	<dt><a id="eniyato">ἐνίψατο</a></dt>
	<dd>
		<ul>
			<li><span class='cat'>Parse:</span> <span class='parse'>Verb: Aor Mid Ind 3rd Sing</span></li>
			<li><span class='cat'>Root:</span> <span class='i'><a href="ni.html#niptw">νίπτω</a></span></li>
		</ul>
	</dd>
</dl>

<dl>
	<dt><a id="eniye">ἔνιψε</a>, <a id="eniyen">ἔνιψεν</a></dt>
	<dd>
		<ul>
			<li><span class='cat'>Parse:</span> <span class='parse'>Verb: Aor Act Ind 3rd Sing</span></li>
			<li><span class='cat'>Root:</span> <span class='i'><a href="ni.html#niptw">νίπτω</a></span></li>
		</ul>
	</dd>
</dl>

<dl>
	<dt><a id="eniwn">ἐνίων</a></dt>
	<dd>
		<ul>
			<li><span class='cat'>Parse:</span> <span class='parse'>Adj: Gen Plur MFN</span></li>
			<li><span class='cat'>Root:</span> <span class='i'><a href="eni.html#enioi">ἔνιοι</a></span></li>
		</ul>
	</dd>
</dl>
		</div>
	<footer id='foot'>
<nav id='endmenu'><script src='js/menu/e-menu.js'></script></nav>
		<h2><a href="enq.html" title="previous list"><img src='image/prev.png' alt='prev'></a>
<a href="#top"><img src='image/top.png' alt='top'></a>
		<a href="enn.html" title="next list"><img src='image/next.png' alt='next'></a> </h2>
<hr><script src='js/copyright.js'></script>
	</footer>
</body>
</html>